hr-HR: Stil prostirke: Obloga za stup; Zaštitna prostirka (crash pad); Rubna rampa; Sklopiva prostirka; Uklopna pločica; Prostirka na rolu; Rola umjetne trave; Zidna obloga; Ostalo
ro-RO: Stilul covorașului: Protecție pentru coloană; Saltea pentru căderi; Rampă de margine; Saltea pliabilă; Dală care se îmbină; Saltea care se rulează; Rulou de gazon; Protecție de perete; Altele
fi: Mattotyyli: Pylvässuoja; Putoamispatja; Reunaluiska; Taitettava matto; Yhteenliitettävä laatta; Rullattava matto; Tekonurmirulla; Seinäpehmuste; Muu
zh-CN: 垫子款式: 立柱防撞垫; 防撞垫; 边缘坡道; 折叠垫; 拼接地垫; 卷铺垫; 草皮卷; 墙面防撞垫; 其他
pt-BR: Tapete estilo: Protetor de coluna; Colchão de queda; Rampa de borda; Tapete dobrável; Placa de encaixe; Colchonete de desenrolar; Rolo de grama sintética; Protetor de parede; Outro
fr: Type de tapis: Protection de poteau; Crash pad; Rampe de bordure; Tapis pliant; Dalle emboîtable; Tapis déroulable; Rouleau de gazon synthétique; Protection murale; Autre
el: Στυλ τάπητα: Προστατευτικό κολόνας; Στρώμα πτώσης; Ράμπα άκρων; Πτυσσόμενο στρώμα; Πλακίδιο που κουμπώνει; Ξετυλιγόμενο στρώμα; Ρολό χλοοτάπητα; Προστατευτικό τοίχου; Άλλο
hu: Szőnyeg stílusa: Oszlopvédő; Crash pad; Szegélyrámpa; Összecsukható matrac; Egymásba illeszthető lap; Kiteríthető matrac; Műfűtekercs; Falvédő matrac; Egyéb
en: Mat style: Column pad; Crash pad; Edge ramp; Folding mat; Interlocking tile; Roll-out mat; Turf roll; Wall pad; Other
sv: Stil på matta: Pelarskydd; Fallskyddsmatta; Kantramp; Vikbar matta; Sammankopplande platta; Rullmatta; Konstgräsrulle; Väggskydd; Annat
es: Tipo de alfombrilla: Protector de columna; Colchoneta de caída; Rampa de borde; Colchoneta plegable; Baldosa entrelazable; Colchoneta desenrollable; Rollo de césped; Protector de pared; Otro
ja: マットスタイル: コラムパッド; クラッシュパッド; エッジランプ; 折りたたみマット; はめ込みタイル; ロールアウトマット; 人工芝ロール; ウォールパッド; その他
zh-TW: 墊子款式: 防撞柱墊; 防撞墊; 邊緣斜坡; 摺疊墊; 拼接地墊; 捲筒墊; 人工草皮捲; 防撞牆墊; 其他
pt-PT: Estilo do tapete: Protetor de coluna; Colchão de queda; Rampa de rebordo; Tapete dobrável; Mosaico de encaixe; Tapete de desenrolar; Rolo de relva sintética; Protetor de parede; Outro
th: สไตล์เสื่อ: แผ่นรองเสา; แผ่นรองรับแรงกระแทก; ทางลาดบริเวณขอบ; เบาะพับ; แผ่นต่อจิ๊กซอว์; เบาะแบบม้วน; หญ้าเทียมม้วน; แผ่นรองผนัง; อื่นๆ
ko: 매트 스타일: 기둥 패드; 크래시 패드; 가장자리 램프; 접이식 매트; 조립식 타일; 롤아웃 매트; 잔디 롤; 벽 패드; 기타
sk-SK: Štýl rohože: Podložka na stĺp; Dopadová podložka; Nájazdová hrana; Skladacia podložka; Zámková dlaždica; Zrolovateľná podložka; Zrolovateľný umelý trávnik; Podložka na stenu; Iný
de: Stil der Matte: Säulenpolster; Crashpad; Kantenrampe; Faltmatte; Steckfliese; Ausrollmatte; Kunstrasenrolle; Wandpolster; Sonstiges
pl: Styl maty: Osłona na słup; Crash pad; Rampa krawędziowa; Mata składana; Kafelki typu puzzle; Mata rozwijana; Rolka sztucznej trawy; Mata ścienna; Inne
da: Måttestil: Søjlebeskytter; Faldmadras; Kantrampe; Foldemåtte; Sammenlåsende flise; Rullemåtte; Kunstgræsrulle; Vægbeskytter; Andet
nb: Mattestil: Søylepute; Fallmatte; Kantrampe; Sammenleggbar matte; Sammenlåsende flis; Utrullbar matte; Kunstgressrull; Veggpute; Annet
bg-BG: Стил на постелката: Протектор за колона; Краш пад; Рампа за ръбове; Сгъваема постелка; Сглобяема плочка; Разгъваща се постелка; Ролка с изкуствена трева; Протектор за стена; Друго
cs: Styl rohože: Ochrana sloupu; Bouldermatka; Nájezdová rampa; Skládací žíněnka; Zámková dlaždice; Rolovací žíněnka; Role umělého trávníku; Nástěnná podložka; Jiné
ru: Стиль коврика: Мат для колонны; Крэшпад; Краевой пандус; Складной мат; Модульная плитка; Раскатной мат; Рулонный газон; Настенный мат; Другое
vi: Kiểu thảm: Đệm cột; Đệm chống va đập; Gờ dốc viền; Thảm gấp; Ô gắn khớp; Thảm trải cuộn; Cuộn cỏ nhân tạo; Đệm ốp tường; Khác
lt-LT: Kilimėlio stilius: Kolonos paminkštinimas; Apsauginis čiužinys; Kraštinė rampa; Sulankstomas kilimėlis; Susirakinanti plytelė; Išvyniojamas kilimėlis; Dirbtinės žolės ritinys; Sienos paminkštinimas; Kita
tr: Paspas stili: Kolon koruyucu ped; Düşme minderi; Kenar rampası; Katlanır mat; Birbirine geçen karo; Rulo mat; Rulo çim; Duvar koruyucu ped; Diğer
nl: Mat stijl: Kolombeschermer; Valmat; Randprofiel; Vouwmat; Puzzeltegel; Uitrolbare mat; Kunstgrasrol; Wandbeschermer; Overige
sl-SI: Slog podloge: Blazina za stebre; Blazina za padce; Robna klančina; Zložljiva blazina; Sestavljiva plošča; Zvijalna blazina; Zvitek umetne trave; Stenska blazina; Drugo
it: Stile del tappetino: Imbottitura per colonna; Crash pad; Rampa laterale; Tappetino pieghevole; Piastrella a incastro; Tappetino srotolabile; Rotolo di erba sintetica; Imbottitura da parete; Altro